【裁判字號】    89,婚,129
【裁判日期】    890630
【裁判案由】    離婚
【裁判全文】
臺灣板橋地方法院民事判決  八十九年婚字第一二九號
    原      告  乙○○
    訴訟代理人  丙○○
    被      告  甲○○
右當事人間請求離婚事件，本院判決如左：
    主    文
准原告與被告離婚。
訴訟費用由被告負擔。
    事    實
甲、原告方面：
    一、聲明：求為判決﹕
              （一）准原告與被告離婚。
              （三）訴訟費用由被告負擔。
    二、陳述﹕兩造於民國︵下同︶八十年二月間結婚，本圖百年偕老，詎被告婚後
              不務正業，遊手好閒，性情暴戾，以妻為奴，履次毆打原告，惟因顧
              及子女，均未提出刑事告訴，被告不知改過，反變本加厲，並污衊原
              告在外行為不軌，八十七年十月間毆打原告並辱罵原告叫原告去死，
              原告無法忍受乃返回娘家居住迄今，被告上開行為致原告受有身體及
              精神上難以忍受之痛苦，已達不堪同居之虐待。被告復於八十七年十
              二月間在同居女友家中潑灑汽油燃燒自己，造成己身嚴重殘障，兩造
              之間實已恩斷義絕，無法再維持圓滿之夫妻生活。爰依民法第一千零
              五十二條第一項第三款及第二項規定請求判決離婚。
  乙、被告方面：
    一、聲明：求為判決﹕
              （一）原告之訴駁回。
              （二）訴訟費用由原告負擔。
    二、陳述﹕兩造結婚後曾因小細節發生爭吵，伊未過份的動手，僅曾拿枕頭丟原
              告，八十七年十月間某日伊要外出應酬，原告不悅，兩人爭吵，伊將
              原告皮包拿到伊房間，伊曾叫原告去死，原告到另一房間割腕，伊未
              毆打原告，傷是原告自己造成的。
    理    由
一、查兩造為夫妻，現仍存續中，業據原告提出戶籍謄本可佐。原告主張被告婚後履
    次毆打原告，八十七年十月間亦毆打原告並辱罵原告叫原告去死一節，已據原告
    提出八十六年八月二十七日檢驗之驗傷診斷書一紙可佐，並據證人即原告之父許
    金輝證述在卷（參見八十九年四月十三日言詞辯論筆錄），核與被告所自承﹕兩
    造婚後因小細節發生爭吵，八十七年十月間某日曾辱罵原告叫原告去死，以致原
    告割腕等情不諱（參見八十九年三月二日及同年六月十三日言詞辯論筆錄），且
    原告因無法再與被告共同生活乃於八十七年十月間割腕後數日返回娘家居住迄今
    ，亦為被告所不否認，是原告上揭主張堪信為真實。
二、按民法第一千零五十二條第二項前段規定：「有前項以外之重大事，難以維持婚
    姻者，夫妻之一方得請求離婚。」，其目的在使夫妻請求裁判離婚之事由較富彈
    性。是夫妻間發生足使婚姻難以維持之重大事由者，雖不符合該條第一項所列各
    款情形，亦無不准依該法條第二項訴請離婚之理，最高法院八十六年三月四日八
    十六年度第二次民事庭會議決議可資參照。又婚姻係以夫妻之共同生活為目的（
    民法第一千零一條規定），配偶應互相協力保持其共同生活之圓滿及幸福，且夫
    妻相處貴在互相尊重、扶持及包容。查原告主張其受有被告不堪同居之虐待，致
    無法與被告繼續同居，而請求依民法第一千零五十二條第一項第三款判決離婚云
    云，因兩造已一年餘未同居，是原告依此請求，難謂有理。次查﹕本件兩造婚後
    被告曾多次毆打原告，並於八十七年十月間某日辱罵原告叫原告去死，以致原告
    一時失慮割腕輕生，已如前述，被告此舉，實已破壞夫妻相處之道，衡情原告主
    張因被告此等行徑致身體及精神上蒙受極大傷害，而無法再與被告共營婚姻生活
    等情，已堪認定，兩造於主觀上已喪失維持婚姻之意，況兩造已一年餘未同居，
    兩造之婚姻客觀上已生破綻而無回復之希望。是以原告主張依民法第一千零五十
    二條第二項規定，請求判決准與被告離婚，為有理由，應予准許。
三、結論：本件原告之訴為有理由，並依民事訴訟法第七十八條，判決如主文。
中      華      民      國    八十九    年      六      月     三十     日
                                  臺灣板橋地方法院家事法庭
~B法      官  李昭融
右為正本係照原本作成
如對本判決上訴，須於判決送達後二十日內向本院提出上訴狀。
中      華      民      國    八十九    年      七      月       四     日
~B法院書記官  陳蒼仁


司法院資訊處製作；財團法人民間司法改革基金會備份。
